臺灣高雄地方法院民事判決　　　　　　100年度簡上字第170號
上　訴　人　龔慶霖
被上訴人　　日盛國際商業銀行股份有限公司
法定代理人　楊智光
訴訟代理人　何忠銘
上列當事人間債務人異議之訴事件，上訴人對於民國100 年2 月
14日本院高雄簡易庭100 年度雄簡字第169 號第一審判決提起上
訴，經本院於民國100 年5 月5 日言詞辯論終結，判決如下：
    主      文
上訴駁回。
第二審訴訟費用由上訴人負擔。
    事實及理由
一、上訴人起訴主張：被上訴人持臺灣臺北地方法院（下簡稱臺
    北地院）民國96年6 月22日北院錦96執酉字第36965 號債權
    憑證為執行名義，對伊聲請強制執行，經本院以99年度司執
    字第134528號執行事件受理。惟伊從未申請寶島商業銀行之
    信用卡（現為日盛國際商業銀行），係有人冒用伊名義申請
    信用卡並積欠消費款，且伊並未曾收受臺北地院之傳票及通
    知書，被上訴人對伊請求清償債務及聲請強制執行並無理由
    ，為此依強制執行法第14條規定提起債務人異議之訴等語。
    並聲明：本院99年度司執字第134528號執行事件之強制執行
    程序應予撤銷。
二、原審經審理結果，認上訴人之請求顯無理由，故為其敗訴之
    判決，上訴人不服提起上訴，逕引用原審之主張及陳述，聲
    明：(一)原判決廢棄。(二)本院99年度司執字第134528號執行事
    件之強制執行程序應予撤銷。被上訴人則聲明：上訴駁回。
三、本院之判斷：
  (一)按執行名義成立後，有消滅或妨礙債權人請求之事由發生，
    或執行名義無確定判決同一之效力者，於執行名義成立前，
    如有債權不成立或消滅或妨礙債權人請求之事由發生，債務
    人始得於強制執行程序終結前提起異議之訴，強制執行法第
    14條第1 項、第2 項定有明文。本件被上訴人曾以臺北地院
    86年度北簡字第11874 號宣示判決筆錄及確定證明書對上訴
    人聲請強制執行，因執行無結果獲換發臺北地院96年6 月22
    日北院錦96執酉字第36965 號債權憑證，被上訴人嗣以該債
    權憑證對上訴人聲請強制執行，經本院以99年度司執字第13
    4528號執行事件受理在案等節，業據本院調閱本院99年度司
    執字第134528號執行卷宗核閱屬實。上訴人雖以係有人冒用
    其名義申請信用卡並積欠消費款，且系爭民事訴訟相關文書
    ，未實際送達於伊為由，對系爭強制執行事件，依強制執行
    法第14條之規定，提起債務人異議之訴，惟上訴人主張上開
    等情，係在前開執行名義成立前即已存在，而屬發生在執行
    名義即系爭民事判決確定前之抗辯事由，核與強制執行法第
    14條之規定不符，揆諸前開法條規定，其主張即非提起本件
    債務人異議之訴所能救濟。
  (二)又被上訴人既執有上開宣示判決筆錄及確定證明書為執行名
    義，則上訴人主張伊未實際收受相關訴訟文書等情縱屬實在
    ，亦僅得依法另循救濟途徑，在未廢棄前開86年度北簡字第
    11874 號判決前，自無礙系爭民事判決確定之執行效力，則
    上訴人提起本件債務人異議之訴，自非適法。
四、綜上所述，上訴人依強制執行法第14條規定，請求撤銷本院
    系爭強制執行事件所為強制執行程序，為無理由，應予駁回
    。
五、本件事證已臻明確，兩造其餘攻擊防禦方法及舉證，核與判
    決結果不生影響，爰不逐一論駁，併此敘明。
六、據上論結，本件上訴為無理由，依民事訴訟法第436 條之1
    第3、 據上論結，本件上訴為無理由，依民事訴訟法第436
    條之1 第3項 、第449 條第1 項、第78條，判決如主文。
中    華    民    國    100   年    5     月    19    日
                  民事第六庭    審判長法  官  楊國祥
                                      法  官  林書慧
                                      法  官  曾子珍
以上正本係照原本作成。
本判決不得上訴。
中    華    民    國    100   年    5    月     19    日
                                      書記官  何慧娟